臺灣彰化地方法院刑事判決　　　　九十四年度易字第九０四號
公　訴　人　臺灣彰化地方法院檢察署檢察官
被　　　告　丁○○
上列被告因妨害婚姻案件，經檢察官提起公訴（九十四年度偵字
第五三五七號），本院判決如下：
    主  文
丁○○連續與有配偶之人相姦，處有期徒刑肆月，如易科罰金，
以佰元折算壹日。
    事  實
一、丁○○於民國八十五年間結識乙○○（所涉通姦罪嫌，另由
    本院不經言詞辯論而於民國九十四年十二月二十一日為不受
    理之判決），於乙○○平日之言談間，已明知乙○○之配偶
    係甲○○，而為有配偶之人，竟仍基於概括之犯意，自八十
    六年五、六月間某日起至九十三年十二月中旬某日止，在彰
    化縣、臺中縣境內之汽車旅館，或於前往外地旅遊時，在旅
    遊地（如墾丁、基隆）之飯店內，連續與乙○○相姦多次，
    平均每月約一、二次。嗣因丁○○於九十四年二月間，與乙○○分手後，遭乙○○以其二人先前合意拍攝之ＤＶ錄影帶
    恐嚇取財（乙○○所為恐嚇取財未遂犯行，另由本院於九十
    四年十二月二十一日以九十四年度訴字第一０五二號判處有
    期徒刑五月，得易科罰金在案），經丁○○報警處理，並由
    警方移請臺灣彰化地方法院檢察署檢察官偵查，因乙○○於
    九十四年五月間接獲前開地檢察署檢察官之傳票後，告知甲○○前開ＤＶ錄影帶之情事，甲○○始獲悉上情，並於九十
    四年五月十九日訴由臺灣彰化地方法院檢察署檢察官偵查而
    查獲。
二、案經甲○○訴請臺灣彰化地方法院檢察署檢察官偵查起訴。
        理  由
一、訊據被告丁○○固坦認伊有連續與同案被告乙○○發生性關
    係多次之情事，然仍辯稱：伊係自九十一年中旬起至九十二
    年年初或年中與同案被告乙○○發生性關係，且伊係在九十
    一年年底才知道被告乙○○是有配偶之人，又告訴人甲○○
    自九十二年年初至九十四年三、四月間止，持續撥打電話給
    伊，詢問伊是否有與同案被告乙○○交往，伊於九十二年間
    與告訴人通話時，有告知意味著伊與同案被告乙○○在一起
    這樣的話，告訴人應知悉伊與同案被告乙○○有發生性關係
    之事云云。惟查：
（一）上開被告自八十六年五、六間某日起至九十三年十二月中
      旬某日止，在彰化縣、臺中縣之汽車旅館，或於前往外地
      旅遊時，在旅遊地（如墾丁、基隆）之飯店內，連續與乙○○相姦多次，且被告於八十五年間結識同案被告乙○○
      後，因同案被告乙○○於言談間常提及有關其太太之事情
      ，被告早已知悉同案被告乙○○係有配偶之人等情，已據
      證人乙○○於本院審理時證述明確，證人乙○○於本院審
      理時並證稱：「（問：你是否確定從八十六年五、六月間
      就開始與被告發生性關係？）確定，因為我從與她交往到
      分手，就只有與她在一起。我於八十五年與她認識後，我
      確定是在與她認識一年後的八十六年五、六月間與她開始
      發生性關係。我與被告第一次發生性關係的地點是在員林
      交流道附近的汽車旅館，最後一次是我與被告及被告朋友
      的夫妻一起去基隆廟口玩，我們投宿於基隆的柯達飯店，
      這次也有發生性關係，是最後一次，對於第一次及最後一
      次發生性關係的情形我記得特別清楚，所以時間沒有錯」
      等語，核與同案被告乙○○於偵查中所稱之情形相符；而
      被告於偵查中先供稱：伊係自九十年間開始與同案被告乙○○相姦，伊約於九十年間才知道同案被告乙○○是有配
      偶之人等語，後於本院準備程序時則陳稱：伊係自九十一
      年農曆過年後開始與同案被告乙○○發生性關係，最後一
      次是九十三年中秋節左右，伊係在九十一年年底聽聞同案
      被告乙○○與告訴人講電話，才知道同案被告乙○○係有
      配偶之人等語，再於本院審理時供述：伊與同案被告乙○○係在九十一年中旬發生性關係，九十三年伊並未與同案
      被告乙○○發生性關係，最後一次與同案被告乙○○發生
      性關係的時間係在九十二年年初或年中等語。衡以被告就
      其與同案被告乙○○發生性關係之期間及伊何時知悉同案
      被告乙○○係有配偶之人等情，先、後所述之時間均不相
      同；反觀證人乙○○就其與被告第一次及最後一次發生性
      關係之時間、地點及被告係如何於八十六年五、六月間與
      其發生性關係之前，即知悉同案被告乙○○係有配偶之人
      等情，不惟於本院審理時證述綦詳，且與其於偵查中及於
      本院準備程序時以被告身分供述之情節互核相符，同案被
      告乙○○於偵查及準備程序時，均係以被告之身分供述，
      其所述倘非屬事實，自無必要陷己入罪且無謂擴張其所涉
      通姦罪嫌之犯罪期間之理，是證人乙○○於本院審理時之
      證述，堪認與事實相符而為可信。
（二）又告訴人甲○○固曾撥打電話與被告，然係因同案被告乙○○之行動電話有被告來電多次之紀錄，告訴人因而心生
      懷疑，乃試行撥打電話試探被告而已，告訴人係在同案被
      告乙○○於九十四年五月間接獲另案所涉恐嚇取財罪嫌之
      偵查開庭傳票後，因同案被告乙○○之告知，始確知被告
      之相姦行為等情，業據證人甲○○於本院審理時證述屬實
　　　，核與證人乙○○之證述內容相符。徵以被告於本院審理
　　　時供稱：告訴人何時知悉伊與同案被告乙○○發生性關係
　　　一事，伊怎麼會知道，伊於九十二年與告訴人通話時，有
　　　向告知人陳述有關意味伊與同案被告在一起這樣的話，但
　　　是伊不知道告訴人當時是否曉得伊有與同案被告乙○○發
  　　生性關係等語，及被告於本院準備程序陳稱：「被告（指
    　乙○○）的太太甲○○第一次是在九十二年年底時打過電
      話給我，問我是否有與他先生在一起，最後一次是九十三
      年八、九月打電話給我，說我與他先生在一起，跟他先生
      還生一個兒子（實際上並沒有這樣的事情），她說小孩子
      長大了要報戶口，為何不帶回家」等語。是依告訴人甲○○於最後一次撥打電話與被告之對話內容，告訴人仍係在
      試探被告是否有與同案被告乙○○發生性關係並孕育小孩
      而向被告套話，並非已確知被告有與同案被告乙○○發生
      性關係而責罵被告，足稽證人甲○○於本院審理時證稱：
      其於九十四年五月間因同案被告乙○○接獲恐嚇取財一案
      之傳票並告知其案件之事後，才確知被告有與同案被告乙○○發生性關係一事，先前其撥打電話給被告均僅係懷疑
      、試探被告而已等語，並非虛妄而為可採。綜上所陳，被
      告前開所辯，顯均屬事後卸責之詞，無可採信；本件事證
      明確，被告犯行洵堪認定。
二、核被告所為，係犯刑法第二百三十九條後段之相姦罪。又公
    訴人雖未敘及被告自八十五年五、六月某日起至九十年間止
    之連續相姦犯行（公訴人起訴書誤認被告於前開期間內，尚
    不知同案被告乙○○係有配偶之人），然上開被告連續相姦
    之犯行，與公訴人起訴書所載被告連續相姦之犯行部分，具
    有連續犯之裁判上一罪關係而為起訴效力所及，本院自應併
    予審判，附此敘明。又被告先後多次之相姦犯行，時間緊接
    ，犯罪構成要件相同，顯係基於概括之犯意反覆為之，為連
    續犯，應依連續犯之規定，論以一罪，並加重其刑。爰審酌
    被告之素行、犯罪之動機、目的係為圖一己之私慾、手段、
    相姦之期間長逾七年、對告訴人及社會善良風俗所生之危害
    及犯罪後之態度等一切情狀，量處如主文所示之刑，並諭知
    易科罰金之折算標準，以示懲儆。
據上論斷，應依刑事訴訟法第二百九十九條第一項前段，刑法第
五十六條、第二百三十九條後段、第四十一條第一項前段，罰金
罰鍰提高標準條例第二條，判決如主文。
本案經檢察官丙○○到庭執行職務
中　　華　　民　　國　九十四　年　十二  　月　二十一　日
                  刑事第二庭    審判長法官  王義閔
                                法      官  廖政勝
                                法      官  李雅俐
以上正本證明與原本無異。
如不服本判決，應於判決送達後十日內，向本院提出上訴狀（須
附繕本）。
告訴人或被害人對於判決如有不服具備理由請求檢察官上訴者，
其上訴期間之計算係以檢察官收受判決正本之日期為準。
中　　華　　民　　國　九十四　年　十二　月　二十六　日
                                法院書記官  陳秀娟
附錄本案論罪科刑法條：
刑法第二百三十九條：
有配偶而與人通姦者，處一年以下有期徒刑。其相姦者亦同。
